臺灣新北地方法院刑事判決
111年度金訴字第551號
公  訴  人  臺灣新北地方檢察署檢察官
被      告  黃坤森



上列被告因違反洗錢防制法等案件，經檢察官追加起訴（111年
度偵字第8082號），本院判決如下：
    主  文
本件免訴。
    理  由
一、本件公訴意旨略以：被告黃坤森於民國109年3月初，與「許
    家菘」（或稱「許家松」，下稱「許家菘」）參與真實姓名
    年籍不詳之某詐欺集團成員所主持、操縱及指揮具有持續性、
    牟利性之詐欺集團犯罪組織（下稱該詐騙集團）擔任車手（
    提領詐騙款項後交付上手）之工作，並共同意圖為自己不法
    之所有，基於三人以上詐欺取財之犯意聯絡，黃坤森先於10
    9年4月6日向黃建傑以收受款項為由，取得黃建傑所申設使
    用中國信託商業銀行股份有限公司帳號000-000000000000號
    帳戶（下稱中信帳戶）後，黃坤森遂將上開中信帳戶交付該
    詐騙集團姓名年籍不詳之成年人；另由該詐騙集團姓名年籍
    不詳之成年人於109年3月17日以通訊軟體聯繫李昕遠，並向
    李昕遠佯稱有投資博弈網站機會可幫忙代為操作，使李昕遠
    陷入錯誤，於109年4月6日14時40分許、14時42分許分別匯
    款新臺幣（下同）3萬元、10萬元至上開中信帳戶，再由黃
    坤森持該中信帳戶之提款卡提領後並交付與「許家菘」。嗣
    因李昕遠發覺受騙後報警處理。因認被告黃坤森涉犯刑法第
    339條之4第1項第2款之三人以上共同詐欺取財、洗錢防制法
    第2條第2款、第14條第1項之一般洗錢等罪嫌。　
二、按案件曾經判決確定者，應諭知免訴之判決，並得不經言詞
    辯論為之，刑事訴訟法第302條第1款、第307條分別定有明
    文。又按案件曾經判決確定者，應為免訴之判決，此項原則
    關於實質上一罪或裁判上一罪，均有其適用（最高法院49年
    度台非字第20號判決意旨參照）。蓋關於實質上或裁判上一
    罪，其一部事實已經判決確定者，因審判不可分之關係，在
    審理事實之法院就全部犯罪事實依刑事訴訟法第267條規定
    ，本應予以審判，故其確定判決之既判力自應及於全部之犯
    罪事實（最高法院82年度第4次刑事庭會議決議意旨參照）
    。
三、經查：
  ㈠被告前曾被訴與「許家菘」及其他姓名、年籍不詳之詐欺集
    團成員，共同意圖為自己不法所有，基於三人以上共同詐欺
    取財及洗錢之犯意聯絡，由被告提供其中國信託商業銀行帳
    號000000000000號帳戶（下稱被告中信帳戶）、臺灣土地銀
    行帳號000000000000號帳戶（下稱被告土銀帳戶）供詐欺集
    團使用，並依「許家菘」指示提領詐欺所得款項，嗣某詐欺
    集團成員於109年3月17日以通訊軟體聯繫告訴人李昕遠，佯
    稱有投資博弈網站機會可幫忙代為操作云云，致告訴人陷於
    錯誤，於109年3月27日0時12分許匯款6萬元至被告土銀帳戶
    ，被告再於同日0時16分許，持提款卡自該帳戶分次提領共6
    萬元後交給「許家菘」，因認被告涉犯刑法第339條之4第1
    項第2款之三人以上共同詐欺取財罪嫌、洗錢防制法第2條第
    2款、第14條第1項之一般洗錢罪嫌等情，業經臺灣新北地方
    檢察署檢察官以109年度偵字第40456號、第41648號、110年
    度偵字第511號、第4906號提起公訴，經本院於110年9月24
    日以110年度金訴字第183號、110年度訴字第545號論以三人
    以上共同詐欺取財罪，判處有期徒刑1年2月，並於110年10
    月29日確定在案（下稱前案），此有上開起訴書、刑事判決
    書、臺灣高等法院被告前案紀錄表各1份在卷可憑。
  ㈡本件依檢察官追加起訴書所載犯罪事實以觀，被告係與「許
    家菘」及其他真實姓名年籍不詳之詐欺集團成員，基於三人
    以上共同詐欺取財及洗錢之犯意聯絡，由某詐欺集團成員於
    109年3月17日以通訊軟體聯繫告訴人李昕遠，向告訴人佯稱
    有投資博弈網站機會可幫忙代為操作，使告訴人陷於錯誤，
    於109年4月6日14時40分許、14時42分許分別匯款3萬元、10
    萬元至被告提供之黃建傑中信帳戶，再由被告持該中信帳戶
    之提款卡提領後交給「許家菘」。則本件與前案之犯罪事實
    均係被告與同一詐欺集團成員共同對告訴人施用詐術，使告
    訴人陷於錯誤而匯款，被告使告訴人分3次將款項分別匯入
    人頭帳戶（被告土銀帳戶、黃建傑中信帳戶）之行為，及由
    被告分次提領匯入款項之行為，均係基於單一犯罪之決意，
    在密接之時、地為之，且侵害同一之財產法益，依一般社會
    健全觀念，各行為之獨立性極為薄弱，難以強行分開，在刑
    法評價上，以視為數個舉動之接續施行，合為包括之一行為
    予以評價，較為合理，應成立接續犯，僅論以一罪。
  ㈢承上所述，被告本件與前案犯行係接續犯之事實上（實質上
    ）一罪，其犯罪事實之一部既經判決確定，其效力自及於本
    件，故檢察官就該曾經判決確定之同一案件，仍向本院重行
    起訴（追加起訴），並於111年4月7日繫屬本院，揆諸前揭
    說明，本件爰不經言詞辯論，逕為諭知免訴之判決。
據上論斷，應依刑事訴訟法第302條第1款、第307條，判決如主
文。
本案經檢察官李冠輝追加起訴。
中　　華　　民　　國　　111 　年　　8 　　月　　24　　日
                刑事第四庭    審判長法　官  楊筑婷

                                    法　官  陳佳妤

                                    法  官  吳智勝
以上證明與原本無異。
如不服本判決，應於判決送達後20日內敘明上訴理由，向本院提
出上訴狀（應附繕本），上訴於臺灣高等法院。其未敘述上訴理
由者，應於上訴期間屆滿後20日內向本院補提理由書「切勿逕送
上級法院」。
                                    書記官  陳映孜
中　　華　　民　　國　　111 　年　　8 　　月　　24　　日